臺灣高雄地方法院刑事判決　　　　　　　　　　　　九十一年度訴字第一二四五號
　　公　訴　人　臺灣高雄地方法院檢察署檢察官
　　被　　　告　甲○○
右列被告因違反毒品危害防制條例案件，經檢察官提起公訴（九十年度毒偵字第五七
四五號及九十一年度毒偵字第九四四號），本院判決如左：
    主  文
甲○○連續施用第一級毒品，累犯，處有期徒刑拾月。扣案之第一級毒品海洛因壹包
（淨重零點零壹公克，包裝重零點參貳公克）、含海洛因之殘渣袋乙個、針筒壹支及
香菸壹支，均沒收銷燬之。
    事  實
一、甲○○曾於民國八十七年間因竊盜案件，經本院判處有期徒刑一年確定，於八十
    八年三月十日入監執行，八十九年三月九日執行完畢。又因施用毒品案件，經本
    院以八十七年度毒聲字第七三七四號裁定送觀察、勒戒後，認無繼續施用毒品之
    傾向，由臺灣高雄地方法院檢察署檢察官以八十七年度偵字第二四九六六號、第
    二六八五四號、及第二八四四三號為不起訴處分確定在案。詎其猶不知悛悔，於
    五年內復基於非法施用第一級毒品海洛因之概括犯意，自九十年十月上旬某日起
    至九十一年二月二十七日止，連續在高雄市不詳電動玩具店及公園廁所內等處所
    ，施用第一級毒品海洛因多次。嗣於九十年十二月十二日二十二時三十分許，在
    高雄市○○區○○路與新邦路口前為警查獲，並扣得第一級毒品海洛因一包（淨
    重零點零一公克，包裝重零點三二公克），復於九十一年二月二十七日二十二時
    許，在高雄市三民區○○○路與吉林路口公園為警查獲，並扣得殘留海洛因之針
    筒一支、香菸一支及殘渣袋一個。嗣經本院以九十一年度毒聲字第四五七號裁定
    送觀察、勒戒後，認有繼續施用毒品之傾向，由臺灣高雄地方法院檢察署檢察官
    聲請令入戒治處所施以強制戒治，而由本院以九十一年毒聲字第二一二０號裁定
    令入戒治處所，施以強制戒治一年。
二、案經高雄市政府警察局及高雄市政府警察局三民第一分局移送臺灣高雄地方法院
    檢察署檢察官偵查起訴。
    理  由
一、訊據被告甲○○固坦承有施用第一級毒品之行為，惟辯稱：伊係接到法院觀察勒
    戒裁定後，才開始施用，第一次被查獲前，伊沒有施用毒品，且第一次查獲時扣
    案之毒品海洛因一包非伊所有云云，惟查：
（一）被告於警訊及本院審理中皆坦承伊係自九十年十月間即開始施用第一級毒品海
      洛因，其於警訊時稱：「我是於民國九十年十月上旬十九時在高雄市○○路與
      八德路口一間不知名的電玩店內施用毒品海洛因：：：」等語（見九十年十二
      月十二日警訊筆錄），其於本院審理時供稱：「我是從九十年十月上旬開始施
      用」等語（見本院九十一年五月二十九日調查筆錄）、「我是從十月中旬開始
      施用」（見本院九十一年六月二十日審判筆錄），雖被告事後翻異其詞，然倘
      被告確非自九十年十月間即開始施用毒品，為何其於本院歷次審理時，皆坦承
      上開犯行？
（二）雖被告於偵查中矢口否認施用行為，且其於九十年十二月十二日二十二時三十
      分許為警查獲後所採尿液經送高雄市政府衛生局檢驗呈嗎啡陰性反應，有該局
      九十年十二月二十一日高衛市煙字第Ａ─一０七號煙毒尿液檢驗成績書一紙在
      卷可憑，惟查海洛因施用入人體後水解還原成嗎啡，再循嗎啡之代謝方式排體
      外，而依醫學臨床實驗及根據英國藥學會出版Isolationand Indentification
      of Drugs乙書第二九三頁載明：海洛因經注射入人體後，在體內迅速水解成6-
      Monoa cety Imorphine，再緩緩繼續水解成嗎啡，然後再循嗎啡之代謝方式排
      出，同書第四三一～四三二頁並載有：嗎啡經注射入人體後，約百分之五十以
      上於八小時內自尿中排出，至二十四小時排出約百分之九十，但四十八小時後
      仍有微量可檢出，此外，按通常健康成人一次注射嗎啡十五公絲，而以現行採
      用蟻醛酸試液及鉬鋑銨酸試液檢檢驗其尿液時，注射後八小時內所排尿液易於
      檢出；八小時至二十四小時，視其取尿時間及尿量多寡，可能檢出；至二十四
      小時以後所排之尿液，用上述方法已難檢出等情，有行政院衛生署藥物食品檢
      驗局七十三年十一月三十日（七三）藥檢壹字第０三０二二一號函釋在案，而
      被告於警訊時供稱最後一次施用時間係於九十年十二月十日二十時三十分許，
      距被查獲（即九十年十二月十二日二十二時三十分許）後之採尿時間已逾二十
      四小時以上，故尿液未呈嗎啡陽性反應，亦屬可能，尚不得採為有利被告之證
      據。況查獲當時，亦有疑似毒品海洛因之白色粉末一包扣案可稽，而該白色粉
      末一包（驗後淨重零點零一公克，包裝重零點三二公克），經本院送法務部調
      查局以化學呈色法及氣相層析質譜儀分析法檢驗結果，確係第一級毒品海洛因
      無誤，此亦有該局編號二二一二七三九號鑑定通知書一紙在卷可參。是被
      告辯稱第一次查獲前未施用毒品云云，自不足採。
（三）被告於第二時地被查獲當日經警採集尿液送高雄市立凱旋醫院以免疫學分析法
      與ＧＣ—ＭＳ方法（氣相層析質譜儀分析法）檢驗結果，確呈嗎啡陽性反應，
      此有該醫院九十一年三月二十八日高市凱醫檢字第三九三號煙毒尿液檢驗
      成績書可按。再被告第二次為警查獲時扣得殘留海洛因之針筒一支、香菸一支
      及殘渣袋一個，經送高雄醫學大學附設中和紀念醫院檢驗結果，均認含有海洛
      因成分，有該局九十一年五月二十九日檢驗報告（管藥認可第００五號）三紙
      附卷可稽。復被告前因施用毒品案件，經本院以裁定送觀察、勒戒後，認無繼
      續施用毒品之傾向，由臺灣高雄地方法院檢察署檢察官以八十七年度偵字第二
      四九六六、第二六八五四、及第二八四四三號為不起訴處分確定等情，有臺灣
      高等法院被告全國前案紀錄表及臺灣高雄地方法院檢察署刑案資料查註紀錄表
      各一紙附卷可參，其於五年內再犯毒品危害防治條例第十條之罪，經檢察官聲
      請本院以九十一年毒聲字第四五七號裁定送觀察、勒戒後，認有繼續施用毒品
      之傾向，另經本院以九十一年毒聲字第二一二０號裁定令入戒治處所，施以強
      制戒治，亦有本院九十一年度毒聲字第四五七號及二一二０號裁定各一份在卷
      可憑。綜上所述，足證被告確於五年內再犯毒品危害防制條例第十條之罪，本
      件事證已臻明確，被告犯行洵堪認定，應予依法論科。
二、核被告所為，係犯毒品危害防制條例第十條第一項之施用第一級毒品罪。被告持
    有第一級毒品海洛因後，進而施用，其持有之低度行為應被其施用之高度行為所
    吸收，不另論罪。被告先後多次施用第一級毒品海洛因之犯行，時間緊接，手段
    相同，觸犯構成要件相同之罪，顯係基於概括犯意反覆為之，為連續犯，應依刑
    法第五十六條之規定，以一罪論。又被告曾因竊盜案件，經本院判處徒刑一年確
    定，於八十八年三月十日入監執行，八十九年三月九日執行完畢，此有臺灣高等
    法院被告全國前案紀錄表一件在卷可按，是被告於有期徒刑執行完畢後，五年內
    再犯本件有期徒刑以上之罪，係屬累犯，應依刑法第四十七條之規定，加重其刑
    。爰審酌被告屢犯不改，前因施用毒品案件，經本院以裁定送觀察、勒戒後，認
    無繼續施用毒品之傾向，由臺灣高雄地方法院檢察署檢察官為不起訴處分確定在
    案，復另行施用第一級毒品多次，顯見其意志不堅，缺乏勒戒動機，其施用毒品
    足以導致精神障礙、性格異常，甚至造成生命危險，戕害一己之身體健康，惟其
    犯後尚能坦承犯行、態度尚稱良好等一切情狀，量處如主文所示之刑，以資懲儆
    。另扣案之第一級毒品海洛因一包（驗後淨重零點零一公克，包裝重零點三二公
    克），被告雖辯稱非其所有，然依毒品危害防制條例第十八條第一項前段規定，
    不問屬於犯人與否，仍應宣告沒收併銷燬之。又扣案之殘留海洛因之針筒一支、
    香菸一支及殘渣袋一個，為被告所有，業據其供承在卷，且經送驗後均有毒品海
    洛因反應，已如前述，是其上殘留之海洛因無從與之分離，均應依毒品危害防治
    條例第十八條第一項前段之規定，併予沒收銷燬之。至鑑驗耗損部分，因已滅失
    ，故不予宣告沒收，併予敘明。
據上論斷，應依刑事訴訟法第二百九十九條第一項前段、毒品危害防制條例第十條第
一項、第十八條第一項前段，刑法第十一條、第五十六條、第四十七條，判決如主文
。
本案經檢察官陳登燦到庭執行職務。
中      華      民      國    九十一      年    六      月    二十八    日
                                臺灣高雄地方法院刑事第七庭
                                    審判長法  官    黃蕙芳
                                          法  官    劉傑民
                                          法  官    張茹棻
右正本證明與原本無異。
如不服本判決，應於判決送達後十日內，向本院提出上訴狀。
                                          書記官    李忠霖
中      華      民      國    九十一      年    六      月    二十八    日
附錄法條：
毒品危害防制條例第十條
施用第一級毒品者，處六月以上五年以下有期徒刑。
施用第二級毒品者，處三年以下有期徒刑。
毒品危害防制條例第十八條
查獲之毒品及專供製造或施用毒品之器具，不問屬於犯人與否，均沒收銷
燬之。但合於醫藥或研究之用者，得不予銷燬。
前項合於醫藥或研究用毒品或器具之管理辦法，由法務部會同行政院衛生
署定之。
